【裁判字號】    98,交上易,245
【裁判日期】    980827
【裁判案由】    過失傷害
【裁判全文】
臺灣高等法院刑事判決               98年度交上易字第245號
上  訴  人
即  被  告  甲○○
上列上訴人因過失傷害案件，不服台灣桃園地方法院97年度審交
易字第347號，中華民國98年7月24日第一審判決（起訴案號：台
灣桃園地方法院檢察署97年度偵字第14604號），提起上訴，本
院判決如下：
    主  文
上訴駁回。
    理  由
一、按依刑事訴訟法第350條、第361條、第362條、第367條規定
    ，不服地方法院之第一審判決而上訴者，須提出上訴書狀，
    並應敘述具體理由，為上訴必備之程式；其所提出之書狀未
    敘述上訴理由，或僅曾以言詞陳述上訴理由者，均應於上訴
    期間屆滿後20日內補提理由書於第一審法院。第一審法院經
    形式審查，認逾期未補提上訴理由者，應定期間先命補正；
    逾期未補正者，為上訴不合法律上之程式，應以裁定駁回。
    倘已提出上訴理由，但所提非屬具體理由者，則由第二審法
    院以上訴不合法律上之程式，判決駁回。而所謂具體理由，
    必係依據卷內既有訴訟資料或提出新事證，指摘或表明第一
    審判決有何採證認事、用法或量刑等足以影響判決本旨之不
    當或違法，而構成應予撤銷之具體事由，始克當之（例如：
    依憑證據法則具體指出所採證據何以不具證據能力，或依憑
    卷證資料，明確指出所為證據證明力之判斷如何違背經驗、
    論理法則）；倘僅泛言原判決認定事實錯誤、違背法令、量
    刑失之過重或輕縱，而未依上揭意旨指出具體事由，或形式
    上雖已指出具體事由，然該事由縱使屬實，亦不足以認為原
    判決有何不當或違法者（例如：對不具有調查必要性之證據
    ，法院未依聲請調查亦未說明理由，或援用證據不當，但除
    去該證據仍應為同一事實之認定），皆難謂係具體理由，俾
    與第二審上訴制度旨在請求第二審法院撤銷、變更第一審不
    當或違法之判決，以實現個案救濟之立法目的相契合，並節
    制濫行上訴（最高法院97年度臺上字第892號刑事判決意旨
    參照）。
二、被告上訴意旨略以：本件被害人所受傷害於治療後僅「留下
    疤痕」、「影響部分皮膚排汗」，並未妨礙其正常生活，是
    否符合「重大」、「不治或難治」之重傷害定義，非無疑問
    ，原審僅採信署立桃園醫院之診斷證明，並未採信長庚醫院
    之證明，甚未再函詢其他有公信力之醫院，即遽以被害人係
    受有重傷害科以罪刑，實有過當。又被告於事發後已多次展
    現誠意欲與被害人和解，但被害人於調解期間即提起告訴，
    並要求被告無法負擔之賠償金額，致未能達成和解，何能以
    此即認被告未與被害人和解。再者，本件係因被害人未注意
    前方，於快車道衝出，致滑倒碰撞到被告車輛而受傷，應負
    最大責任，而非被告負較重責任，原審未審酌及此，亦有違
    誤，因認原審量刑過重，為此提起上訴云云。
三、惟按取捨證據與認定事實乃事實審法院職權之行使，對證據
    證明力所為之判斷倘不違反一般經驗法則與論理法則，即難
    指其違背法令。經查：依形式觀察，本件被害人乙○○受有
    重傷害，業據原審審酌被害人乙○○受傷害後，分別前往財
    團法人長庚紀念醫院（林口）分院（下稱長庚醫院）及行政
    院衛生署桃園醫院（下稱桃園醫院）就診治療，其中長庚醫
    院於97年10月20日以（97）長庚院法字第0780號函記載：「
    說明二、據病歷所載，邱（誤載為劉）君係97年5月5日至本
    院急診、住院，當時係經診斷為背部熱傷、四肢多處擦傷、
    骨盤（恥骨）骨折及頭部外傷等，經治療後於6月16日出院
    ，期間並曾接受植皮手術治療；而依病人9月5日最後乙次至
    本院回診之病情研判，其背部所受傷害已近痊癒，但仍偶有
    小水泡情形發生，而四肢及骨盤骨折部分復原情形良好，就
    醫學而言，病患如繼續接受門診追蹤及復健治療，其所受傷
    害應可改善，但其背部皮膚因無法恢復至正常狀況，故如果
    發生疤痕增生時，將會影響其排汗功能。」；於同院98年3
    月10日以（98）長庚院法字第0152號函：「說明二、據病歷
    所載，邱君最後乙次至本院回診係98年1月15日，當時之診
    斷為背部下肢三至四度接觸性熱傷（佔體表面積百分之13）
    、及臉部、兩上肢多處擦傷（佔體表面積百分之5）併骨盤
    骨折；而依病患病情研判，其四肢五官功能仍存在，但受傷
    部位因肥厚性疤痕增生而可能會喪失部分排汗功能，若經手
    術去除疤痕，可減少比例，惟需長期且多次手術治療，且無
    法完全回復原狀（會有疤痕存留）…」；桃園醫院於98年3
    月2日以桃醫醫秘字第0980001474號函：「說明二、病患乙
    ○○之傷勢為背部、右上臂、雙側下肢多處燙傷及植皮手術
    及併發之肥厚性疤痕，此疤痕約佔體表面百分之二十五，並
    無排汗功能，會痛、癢。此傷勢已達刑法所稱於身體有難治
    之傷害。三、病患乙○○後續需要組織擴張器植入手術及疤
    痕重整手術，手術需要數次，依疤痕重整效果而定，可能無
    法完全恢復為原來外觀。」及同院98年6月25日以桃醫醫秘
    字第0980005197號函說明二、「病患乙○○之肥厚性疤痕分
    佈在背部、雙側上臂、與雙側下肢，依照「九的規則」之燒
    燙傷面積的估計方法（如附件之附註說明，粗估病患乙○○
    背部肥厚性疤痕約佔體表面積10-12%、右上臂肥厚性疤痕約
    佔體表面積1%、左上臂肥厚性疤痕約佔體表面積2-3%、右膝
    肥厚性疤痕約佔體表面積1%、右小腿肥厚性疤痕約佔體表面
    積2-3%、左大腿肥厚性疤痕約佔體表面積2-3%、左小腿肥厚
    性疤痕約佔體表面積2-3%，故估計病患乙○○全身肥厚性疤
    痕約佔體表面積21-26%。三、至於長庚醫院與本院兩者間估
    計之差異原因，可能是評估時對面積百分比的認定有鬆緊的
    差異。」等語，且被害人乙○○於原審98年7月1日訊問時亦
    證稱：後來伊要去永平上學，學校不是每天都開冷氣，所以
    才到省桃治療，開證明等語，而長庚醫院於98年6月29日以
    （98）長庚院法字第0564號函覆說明被告最後一次回診日期
    為98年5月7日，之後均在桃園醫院就診，就被害人所受傷害
    之重傷結果，是否已達重大難治之程度，應以最近持續就診
    觀察之桃園醫院之判斷為準等情，因依桃園醫院診斷證明為
    論斷基礎，並參酌被害人乙○○於本件車禍後，經治療及植
    皮手術後併發至今約估計約佔體表面積21-26%之全身肥厚性
    疤痕，無法恢復至正常狀況，且影響排汗功能、造成痛、癢
    之情形，對被害人而言，仍需持續接受治療及植皮手術，並
    需長期穿壓力衣等，已影響並造成正常人身體所能負荷之日
    常作息，更極有可能因而隨時受有感染之危害，對於身體及
    健康已有影響重大，認被害人已達於刑法第10條第4項第6款
    規定之重傷程度。又被害人就其所受傷害間，係與有過失，
    亦經原審於理由欄說明相關依據，並以被告於車禍發生後，
    經警據報前往處理時，在場並當場坦承肇事，自首而接受裁
    判，應依刑法第62條之規定減輕其刑，暨審酌被告因駕車不
    慎，致被害人受有上開重傷害結果，所生損害非輕，兼衡其
    素行、生活狀況、犯罪後坦承犯行以及被害人與有過失，但
    迄未與被害人達成和解等一切情狀，量處有期徒刑5月，如
    易科罰金，以新台幣1千元折算1日，核其認事用法，均無違
    誤，量刑亦稱妥適。至被告所辯未達成和解之緣由即使屬實
    ，亦不足以認為原判決有何不當或違法之處。又上開證據之
    取捨與事實之認定，既為事實審法院職權之行使，被告上訴
    意旨，徒以原審僅以署立桃園醫院證明即認被害人已達重傷
    害，以及其係因被害人要求高額賠償使無法達成和解，且過
    失責任被害人應負最大責任，認原審量刑過重云云，而未能
    具體指摘原審之採證有何瑕疵及不當，其空言指摘原審採證
    認定事實推論有誤，自難認符合首揭之上訴具體理由。
四、綜上所述，本院依形式上觀察，認原審判決認事用法並無違
    法或不當之處，被告上訴理由，未能依卷內既有訴訟資料或
    提出新事證，指摘或表明第一審判決有何採證認事、用法等
    足以影響判決本旨之不當或違法，而構成應予撤銷之事由，
    自非屬得上訴第二審之具體理由。依上揭法律規定及判決意
    旨，被告提起第二審上訴不合法律上程式，爰不經言詞辯論
    以判決駁回之。
據上論斷，應依刑事訴訟法第367條前段、第372條，判決如主文
。
中    華    民    國    98    年    8    月    27     日
                  刑事第十七庭  審判長法  官  趙功恆
                                      法  官  陳憲裕
                                      法  官  高明哲
以上正本證明與原本無異。
不得上訴。
                                      書記官  梁淑時
中    華    民    國    98    年    9     月    1     日


司法院資訊處製作；財團法人民間司法改革基金會備份。
